【裁判字號】    97,易,378
【裁判日期】    970814
【裁判案由】    違反保護令罪
【裁判全文】
臺灣宜蘭地方法院刑事判決               97年度易字第378號
公  訴  人  臺灣宜蘭地方法院檢察署檢察官
被      告  甲○○
上列被告因違反保護令罪案件，經檢察官提起公訴（97年度偵字
第2365號），本院判決如下：
    主  文
甲○○犯違反保護令罪，處有期徒刑參月，如易科罰金，以新臺
幣壹仟元折算壹日，扣案之大型鐵製拔釘器壹支沒收。
    事  實
一、甲○○與乙○○係夫妻關係，甲○○因經常毆打、辱罵乙○
    ○，而為臺灣宜蘭地方法院於民國96年7月4日以96年度家護
    字第131號核發通常保護令，令甲○○不得對乙○○實施身
    體或精神上不法侵害之家庭暴力行為，且不得直接或間接對
    於乙○○為騷擾行為，保護令之有效期間則為一年。詎甲○
    ○於收受前開民事保護令後，竟仍基於違反保護令之犯意，
    於前揭保護令有效期間內之97年6月8日凌晨1時許，在宜蘭
    縣壯圍鄉○○路10之11號住處一樓，因故與乙○○發生爭執
    後，竟持其所有之大型鐵製拔釘器毆打乙○○之背部及臀部
    ，乙○○隨即逃往二樓，甲○○隨即追上並又徒手毆打乙○
    ○之頭部、手部、腿部等處，致乙○○受有額頭、下巴、背
    部、雙側手肘、左手臂、右手背、雙側膝蓋、右小腿等處挫
    傷之傷害（傷害部份未據告訴），甲○○即以此毆打傷人之
    方式對於乙○○實施身體上不法侵害行為及騷擾行為，而違
    反首揭之民事保護令。嗣乙○○趁隙報警後，員警於同日凌
    晨1時30分許，在上址逮捕甲○○，而查悉上情。
二、案經宜蘭縣政府警察局礁溪分局報請臺灣宜蘭地方法院檢察
    署檢察官偵查起訴。
    理  由
一、按被告以外之人於審判外之言詞或書面陳述，除法律有規定
    者外，不得作為證據。又被告以外之人於審判外之陳述，雖
    不符前四條之規定，而經當事人於審判程序同意作為證據，
    法院審酌該言詞陳述或書面陳述作成時之情況，認為適當者
    ，亦得為證據。當事人、代理人或辯護人於法院調查證據時
    ，知有第159條第1項不得為證據之情形，而未於言詞辯論終
    結前聲明異議者，視為有前項之同意，刑事訴訟法第159條
    第1項、第159條之5分別定有明文。本件證人乙○○於警詢
    之陳述，雖均係被告以外之人於審判外之陳述，但檢察官及
    被告就上開警詢之陳述，已同意採為本案證據，依首揭規定
    ，自有證據能力。另被告、檢察官於本院審理時對於下列所
    述之其他證據資料，均不爭執其證據能力，本院審酌該等證
    據資料作成時之狀況，並無不宜作為證據情事，依刑事訴訟
    法第159條之5第2項規定，自得作為證據。
二、訊據被告甲○○除否認有持大型鐵製拔釘器毆打乙○○背部
    、臀部之犯行外，對於其餘之犯罪事實業已於本院審理時坦
    承不諱（見本院卷第16、24頁），核與證人即被害人乙○○
    於警詢及檢察官偵訊時指訴之情節相符，並有本院96年度家
    護字第131號民事通常保護令影本、宜蘭縣政府警察局礁溪
    分局保護令執行紀錄表影本、國立陽明大學附設醫院診斷證
    明書影本各一件及乙○○傷勢相片二十張在卷可稽。此外，
    復有被告所有，供毆打乙○○所用之大型鐵製拔釘器一支扣
    案可資佐證。至於被告甲○○雖辯稱「伊並未持大型鐵製拔
    釘器毆打乙○○之背部及臀部。」云云，惟查：被告於97年
    6 月8日凌晨1時許，於其住處一樓持大型鐵製拔釘器毆打乙
    ○○之背部及臀部，致乙○○受有背部挫傷傷勢之事實，業
    據證人乙○○於警詢及檢察官偵訊時指證綦詳，且乙○○於
    案發當日凌晨3時42分許，至國立陽明大學附設醫院急診時
    ，其背部確留有挫傷傷勢之事實，亦有前舉之國立陽明大學
    附設醫院診斷證明書影本可稽，復有被告所有之大型鐵製拔
    釘器一支扣案可佐。依此，足徵證人乙○○前揭指訴為可採
    ，被告空言否認此部分犯行，無非飾卸之詞，不足採信。綜
    上所述，本件事證已臻明確，被告違反保護令之犯行堪予認
    定，應依法論科。
三、核被告甲○○違反法院依家庭暴力防治法第14條第1項第1款
    、第2款所為之禁止被告對於乙○○實施家庭暴力行為（即
    身體或精神上不法侵害行為，家庭暴力防治法第2條第1款參
    照）、禁止被告直接或間接對於乙○○為騷擾行為之裁定之
    所為，係犯家庭暴力防治法第61條第1、2款之違反保護令罪
    。被告上開違反保護令罪之犯行，雖同時違反禁止實施家庭
    暴力行為之保護令與禁止直接或間接為騷擾行為之保護令，
    惟因其係基於同一實施家庭暴力之犯意而為，且所違反者為
    同一保護令上所禁止之數款行為，則被告所犯乃屬於實質上
    一罪，即僅論以一違反保護令罪。爰審酌被告之品行、智識
    程度；犯罪之動機、目的、手段；罔顧夫妻情義，視於法院
    所核發之保護令如無物，對於配偶實施毆打暴力行為及騷擾
    行為，已對於配偶造成身體及精神上之傷害，惡性非輕；犯
    後雖已坦承大部分犯行，惟尚未取得被害人（即被告之配偶
    ）之諒解（見本院卷第25頁）等一切情狀，暨檢察官、被告
    、被害人對於科刑範圍所表示之意見後，酌情量處如主文所
    示之刑，並諭知易科罰金之折算標準，以示警懲。至於扣案
    之大型鐵製拔釘器一支，係被告所有，供犯本罪所用之物，
    應依刑法第38條第1項第2款之規定，宣告沒收之。
據上論斷，應依刑事訴訟法第284條之1、第299條第1項前段，家
庭暴力防治法第61條第1款、第2款，刑法第11條前段、第41條第
1項前段、第38條第1項第2款，判決如主文。
本案經檢察官吳廣莉到庭執行職務
中    華    民    國    97    年    8     月    14    日
                  刑事第三庭法  官  劉家祥
以上正本證明與原本無異。
如不服本判決應於收受本判決後10日內向本院提出上訴書狀，並
應敘述具體理由。若未敘述理由者，應於上訴期間屆滿後20日內
向本院補提理由書狀(均須按他造當事人之人數附繕本)。
                            書記官  劉謹翊
中    華    民    國    97    年    8     月    14    日
附錄本案論罪科刑法條全文：
家庭暴力防治法第61條第1款、第2款
違反法院依第 14 條第 1 項、第 16 條第 3 項所為之下列裁定
者，為本法所稱違反保護令罪，處3年以下有期徒刑、拘役或科
或併科新臺幣10萬元以下罰金：
一、禁止實施家庭暴力。
二、禁止騷擾、接觸、跟蹤、通話、通信或其他非必要之聯絡行
    為。


司法院資訊處製作；財團法人民間司法改革基金會備份。
